【裁判字號】    98,小上,46
【裁判日期】    980506
【裁判案由】    清償債務
【裁判全文】
臺灣板橋地方法院民事裁定              98年度小上字第46號
上  訴  人  乙○○
被  上訴人  遠東國際商業銀行股份有限公司
法定代理人  甲○○
上列當事人間請求清償債務事件，上訴人對於中華民國98年4 月
3日本院板橋簡易庭98年度板小字第609號小額民事判決提起上訴
，本院裁定如左：
    主  文
上訴駁回。
第二審訴訟費用新台幣壹仟伍佰元由上訴人負擔。
    理  由
一、按對於小額訴訟程序第一審判決之上訴，非以其違背法令為
    理由，不得為之，又其上訴狀內應記載上訴理由，表明下列
    各款事項：(一)、原判決所違背之法令及其具體內容；(二)、依
    訴訟資料可認為原判決有違背法令之具體事實，民事訴訟法
    第436 條之24第2 項、第436 條之25分別定有明文。是當事
    人以小額訴訟程序之第一審判決違背法令為理由提起上訴時
    ，就原判決如何不適用法規或適用法規不當，其上訴狀或理
    由書應有具體之指摘，並揭示該法規之條項或其內容，若係
    成文法以外之法則，應揭示該法則之旨趣，倘為司法院解釋
    或最高法院之判例，則應揭示該判解之字號或其內容，如依
    民事訴訟法第469 條第1 款至第5 款所列各款事由提起上訴
    者，其上訴狀或理由書應揭示合於該條款之事實，若小額訴
    訟程序上訴人之上訴狀或理由書未依上述方法表明者，自難
    認已對原判決之違背法令有具體之指摘，其上訴即不合法（
    參照最高法院71年臺上字第314 號判例意旨及民事訴法第
    436 條之32第2 項規定）。又依民事訴訟法第436 條之32第
    2 項準用同法第471 條第1 項之上訴法律審（第三審）之規
    定，小額訴訟程序之上訴人上訴狀內未表明上訴理由，若未
    於提起上訴後20日內提出上訴理由書於原第一審法院，原第
    一審法院無庸命其補正，即得以裁定駁回，其上訴不合法者
    ，本院第二審法院亦應得依同法第436 條之32第2 項準用同
    法第444 條第1 項前段之規定，逕以裁定駁回之。
二、經查，本件上訴人於民國98年4 月10日就本院板橋簡易庭98
    年度板小字第609 號小額程序第一審判決提起上訴，其上訴
    狀僅泛稱：上訴人與被上訴人並無任何關係及往來，亦不認
    識被上訴人之法定代理人及訴訟代理人，卻無緣無故收到原
    審判決命本人清償債務，認被上訴人之請求並無理由而提起
    上訴等語。是以，上訴人對於原審判決適用之法令依據並無
    爭執，而係主張其與被上訴人毫無關係且無任何往來，亦即
    係就原審為事實認定及證據取捨之當否加以指摘，並未具體
    表明原判決有如何違背法令之處，更未指明原審判決所違反
    之法令條項或其內容以及依訴訟資料有何判決違背法令之具
    體事實，且已逾上開20日之補提上訴理由法定期間，迄今仍
    未補提合法之上訴理由書，故應認本件上訴為不合法，毋庸
    命其補正，逕以裁定駁回之。另確定上訴人應負擔第二審訴
    訟費用額如主文第二項所示。
三、依民事訴訟法第436 條之32第1 、2 項、第444 條第1 項前
    段、第95條、第78條、第436 條之19第1 項，裁定如主文。
中    華    民    國    98    年    5     月     6    日
                  民事第三庭    審判長法  官  朱耀平
                                      法  官  陳映如
                                      法  官  邱育佩
以上正本係照原本作成。
本件不得抗告。
中    華    民    國    98    年    5     月     8    日
                                      書記官  彭麗紅


司法院資訊處製作；財團法人民間司法改革基金會備份。
